nl: Volwassenen > Wapens en wapenaccessoires > Accessoires en onderhoud voor vuurwapens > Wapen schoonmaken: Reinigingsdoeken en -swabs; Reinigingsdoekjes; Reinigingsoplosmiddelen
da: Voksne > Våben og våbentilbehør > Våbenpleje og tilbehør > Rengøring af våben: Rengøringsklude og vatpinde; Rengøringspapir; Rengøringsmidler
ro-RO: Adulți > Arme și accesorii pentru arme > Îngrijirea armelor și accesorii > Curățarea armelor: Lavete și tampoane de curățare; Plasturi de curățare; Solvenți de curățare
pt-PT: Para adultos > Armas e acessórios para armas > Manutenção e acessórios de armas > Limpeza de armas: Toalhetes e panos de limpeza; Lenços de limpeza; Solventes de limpeza
sv: Avsett för vuxna > Vapen och vapentillbehör > Vapenvård och tillbehör > Vapenrengöring: Rengörings- och torkdukar; Läsklappar; Rengöringsmedel
lt-LT: Prekės suaugusiesiems > Ginklai ir ginklų priedai > Ginklų priežiūra ir priedai > Ginklų valymas: Valymo šluostės ir tamponai; Valymo servetėlės; Valymo tirpikliai
tr: Yetişkinlere Yönelik Ürünler > Silahlar ve Silah Aksesuarları > Silah Bakımı ve Aksesuarları > Silah Temizleme: Temizlik Bezleri ve Swablar; Temizleme Yamaları; Temizleme Solventleri
el: Είδη ενηλίκων > Όπλα & αξεσουάρ Όπλων > Φροντίδα & αξεσουάρ όπλων > Καθαρισμός όπλων: Πανάκια & βαμβακοφορείς καθαρισμού; Πανάκια καθαρισμού; Διαλύτες καθαρισμού
it: Articoli per adulti > Armi e accessori per armi > Accessori e pulizia armi > Pulizia delle armi: Panni e scovoli per la pulizia; Pezzuole per la pulizia; Solventi per la pulizia
sk-SK: Dospelý > Zbrane a príslušenstvo k zbraniam > Starostlivosť o zbrane a príslušenstvo > Čistenie zbraní: Čistiace utierky a tampóny; Čistiace handričky; Čistiace rozpúšťadlá
ru: Товары для взрослых > Оружие и аксессуары для него > Товары для ухода за оружием и аксессуары > Товары для чистки оружия: Ветошь и палочки для чистки оружия; Патчи для чистки оружия; Средства для чистки оружия
zh-TW: 成人用品 > 武器配件 > 武器保養/配件 > 武器清潔: 清潔布/棉棒; 清潔棉紙; 清潔劑
vi: Trưởng thành > Vũ khí và Phụ kiện vũ khí > Bảo quản vũ khí & phụ kiện > Làm sạch vũ khí: Khăn lau & bộ thông nòng súng; Miếng vải lau súng; Dung dịch lau súng
pl: Dojrzały > Broń i akcesoria do broni > Konserwacja i akcesoria do broni palnej > Czyszczenie broni: Ściereczki i waciki do czyszczenia; Plastry czyszczące; Rozpuszczalniki czyszczące
th: สำหรับผู้ใหญ่ > อาวุธและอุปกรณ์เสริมอาวุธ > อุปกรณ์ดูแลและตกแต่งอาวุธ > การทำความสะอาดอาวุธ: ผ้าและแส้ล้าง; แผ่นรองทำความสะอาด; น้ำยาล้าง
nb: Voksen > Våpen og våpentilbehør > Våpenpleie og -tilbehør > Rengjøring av våpen: Kluter og tørkler; Rengjøringslapper; Løsemidler for rengjøring
de: Reif > Waffen und Waffenzubehör > Waffenpflege und Zubehör > Waffenreinigung: Reinigungstücher und Tupfer; Waffenreinigungs-Patches; Reinigungslösungsmittel
hu: Érett > Fegyverek és fegyverkiegészítők > Fegyverápolás és -kiegészítők > Fegyvertisztítás: Tisztítókendők és pálcikák; Tisztítótapaszok; Tisztító oldószerek
zh-CN: 成人 > 武器/武器配件 > 武器保养/配件 > 武器清洁: 清洁布/棉签; 擦枪布; 清洁溶剂
sl-SI: Odrasla vsebina > Orožje in dodatki za orožje > Nega in dodatki za orožje > Čiščenje orožja: Čistilne krpe in palčke; Čistilni obliži; Topila za čiščenje
fr: Mature > Armes et accessoires d’armes > Entretien des armes et accessoires > Nettoyage des armes: Chiffons et tampons de nettoyage; Patchs de nettoyage; Solvants de nettoyage
ja: 成人向け > 武器&武器関連用品 > 武器手入れ&関連用品 > 武器のクリーニング: クリーニングクロス&綿棒; クリーニングパッチ; クリーニング溶剤
es: Productos para adultos > Armas y accesorios para armas > Accesorios y cuidado para armas de fuego > Limpieza de armas: Paños e hisopos de limpieza; Parches de limpieza; Disolventes de limpieza
en: Mature > Weapons & Weapon Accessories > Weapon Care & Accessories > Weapon Cleaning: Cleaning Cloths & Swabs; Cleaning Patches; Cleaning Solvents
cs: Pro dospělé > Zbraně a příslušenství ke zbraním > Péče o zbraně a příslušenství > Čištění zbraní: Čisticí utěrky a tampony; Vytěráky na čištění; Rozpouštědla na čištění
pt-BR: Adultos > Armas e acessórios para armas > Acessórios e cuidados para armas > Limpeza de armas: Panos e cotonetes de limpeza; Esponjas de limpeza; Solventes de limpeza
ko: 성인용 제품 > 무기/무기 부대용품 > 무기 관리용품/부대용품 > 무기 청소: 청소용 천/면봉; 청소용 패치; 청소 용액
bg-BG: За възрастни > Оръжия и аксесоари за оръжие > Грижа за оръжие и аксесоари > Почистване на оръжия: Почистващи кърпички и тампони; Почистващи пластири; Почистващи разтворители
hr-HR: Za odrasle > Oružje i pribor za oružje > Pribor za održavanje oružja > Čišćenje oružja: Krpe i štapići za čišćenje; Zakrpe za čišćenje oružja; Sredstva za čišćenje
fi: Aikuiset > Aseet ja asetarvikkeet > Aseiden hoito- ja lisätarvikkeet > Aseiden puhdistus: Aseiden puhdistusliinat ja -puikot; Puhdistuslaput; Puhdistus­aineet